# 请教陈版，关于股份支付的判定及公允价值的确定

提问人：pinyintianzige 时间：2017-12-21 19:10:06
A公司为新三板挂牌企业，准备进行IPO申报 （ 1 ）A公司于 13 年 8 月引入PE投资，根据 12 年每股收益 19 倍市盈率确定投资价格 9 元 /股。 （ 2 ） A 公司于 13 年 12 月进行股改，以净资产折股，股本由 21000 万增加至 30000 万。 （ 3 ） 15 年 3 月， A 公司控股股东向公司核心职工转让股份，参考 13 年 8 月引入 PE 价格 9 元 / 股， 根据股改摊薄至 6.3 元 / 股，最终确定转让价格 6 元 / 股。 （ 4 ） A 公司于 15 年 7 月在新三板挂牌并开始交易。 （ 5 ） A 公司于 15 年 11 月通过了股票定向发行预案，发行价格根据 14 年每股收益 18 倍市盈率确定为 10 元/股，并与 16 年 1 月完成发行。
请教陈版，根据上述情况， 15 年 3 月A公司控股股东向公司核心职工转让股份是否属于股份支付？如属于股份支付，应根据 15 年 7 月新三板交易价格还是 16 年 1 月的发行价格与转让价格的差额确认管理费用及资本公积？谢谢陈版

回答人：chenyiwei
1 、 2015 年 3 月A公司控股股东向公司核心职工转让股份，符合《企业会计准则讲解（ 2010 ）》第十二章第一节（P181）所述的股份支付的三个特征，属于股份支付。 2 、考虑A公司股票在新三板挂牌后的交易活跃情况。如果成交不活跃，可能需选取一段时间的交易均价作为公允价值的参照；如果只有极少成交，则很可能只有参照 2016 年 1 月的定向增发价格了。